臺灣板橋地方法院刑事判決　　　　　　　　　　　　　九十一年度訴字第一二九號
　　公　訴　人　臺灣板橋地方法院檢察署檢察官
　　被　　　告　甲○原名「許.
右列被告因違反毒品危害防制條例案件，茲經檢察官提起公訴（九十年度毒偵緝字第
七七八號），本院判決如左：
    主  文
甲○連續施用第一級毒品，累犯，處有期徒刑捌月。
扣案之第一級毒品海洛因壹包（淨重零點零貳公克、包裝重零點貳貳公克）沒收銷燬
，針筒伍支沒收。
    事  實
一、甲○曾有違反藥事法及麻醉藥品管理條例等案件前科，其所犯最近一次違反藥事
    法案件，係於八十六年五月十二日經本院判處有期徒刑一年確定，於八十七年十
    一月五日在監執行完畢，其前復因施用毒品案件，經臺灣板橋地方法院檢察署檢
    察官聲請本院裁定送觀察、勒戒後，因認有繼續施用毒品之傾向，而由本院依聲
    請以八十八年度毒聲字第三三九六號裁定令入戒治處所施以強制戒治，嗣於九十
    年三月二十七日經臺灣板橋地方法院檢察署檢察官以為不起訴處分處分不起訴在
    案，竟仍不知警惕，明知海洛因業經毒品危害防制條例列為第一級毒品，不得施
    用或持有，仍基於施用第一級毒品海洛因之概括犯意，自九十年七月初某日（確
    實日期不詳）起至同年月十五日止，連續在其位於臺北縣中和市○○路八一巷十
    六弄八號之住處，以將海洛因摻水置入注射針筒加以注射於身體部位之方式，施
    用海洛因多次。嗣經警於九十年七月十六日晚上九時三十分許，在其前開住處內
    查獲，並扣得其所有之第一級毒品海洛因一包（淨重○點○二公克、包裝重○點
    二二公克）與其所有供施用海洛因所用之針筒五支及與本案無關之吸管八支、安
    非他命玻璃球吸食器一個，且其經警解送檢察官偵查，檢察官以其有施用海洛因
    之犯行，依毒品危害防制條例規定，向本院提出聲請，經本院於九十年九月三日
    ，以九十年度毒聲字第三六六九號裁定令入戒治處所施以強制戒治一年，現在臺
    灣宜蘭戒治所強制戒治中。
二、案經臺北市政府警察局內湖分局報請臺灣板橋地方法院檢察署檢察官偵查起訴。
    理  由
一、右開連續施用海洛因之事實，業經被告甲○於本院審理時坦承不諱，而其於前開
    時地經警查獲時所採集之尿液，經送請臺北市立療養院檢驗結果，確呈嗎啡之陽
    性反應，此有該院九十年七月二十六日之煙毒尿液檢驗報告書一件附於偵查卷可
    稽，又扣案之白粉一包經檢驗之結果，確係海洛因，復有偵查卷附法務部調查局
    九十年九月七日（九○）陸（一）字第九○一七五九九七號鑑定通知書一件可參
    ，則按海洛因於人體內會代謝成嗎啡，因此涉嫌海洛因之施用者係檢驗其尿液中
    之嗎啡反應等情，此為本院職務上已知之事實，復觀以目前常見施用之毒品皆係
    海洛因，甚少或甚至未見有施用鴉片或嗎啡者之常情，及被告自承其係施用海洛
    因等節，是其確係施用海洛因，而非嗎啡，此外，復有被告所有之第一級毒品海
    洛因一包（淨重○點○二公克、包裝重○點二二公克）及其所有用以施用海洛因
    之針筒五支扣案可資佐證，本案事證明確，被告犯行堪以認定，應依法論科。
二、查被告前因施用毒品案件，經臺灣板橋地方法院檢察署檢察官聲請本院裁定送觀
    察、勒戒後，因認有繼續施用毒品之傾向，而由本院依聲請以八十八年度毒聲字
    第三三九六號裁定令入戒治處所施以強制戒治，嗣於九十年三月二十七日經臺灣
    板橋地方法院檢察署檢察官以為不起訴處分處分不起訴，有上述不起訴處分書在
    卷足憑，核其所為係二犯毒品危害防制條例第十條第一項之施用第一級毒品罪。
    其前後多次施行海洛因之行為，時間緊接，犯罪構成要件相同，顯係基於概括犯
    意反覆為之，應依連續犯規定論以一罪，並依法加重其刑。又其於施用海洛因前
    後之持有海洛因犯行，為高度之施用行為所吸收，均不另論罪。至公訴意旨固未
    論列被告自九十年七月初某日起至九十年七月十四日止施用海洛因之犯行，惟此
    部分與前揭公訴人起訴被告非法施用海洛因之部分，有連續犯之裁判上一罪關係
    ，是以本院自得一併審理論究，附此敘明。次查，被告曾有如事實欄所載之前科
    紀錄，此有臺灣高等法院檢察署刑案紀錄簡覆表一份在卷足參，茲於有期徒刑執
    行完畢後五年內再犯有期徒刑以上之罪，為累犯，應依法遞加重其刑。爰審酌被
    告前已有施用毒品之紀錄，其猶不知悛悔，再為本案施用海洛因之犯行，暨其施
    用毒品之期間、方式，事後坦承犯行犯罪後態度尚佳等一切情狀，量處如主文所
    示之刑，以示懲儆。
三、扣案被告所有之海洛因一包（淨重○點○二公克、包裝重○點二二公克），為第
    一級毒品，係違禁物，應依毒品危害防制條例第十八條第一項之規定沒收銷燬之
    ；再針筒五支，為被告所有供其施用海洛因之用，此據被告於本院審理時供明在
    卷，爰依刑法第三十八條第一項第二款之規定宣告沒收。至另扣案之吸管八支，
    係被告家人飲用飲料所用，玻璃球吸食器一個，則係施用安非他命所用之物，業
    經被告於本院審理時陳述明確，是此等物品既均非被告用以施用海洛因之物，自
    與本案犯行無涉，本院即不予沒收，併此敘明。
據上論斷，應依刑事訴訟法第二百九十九條第一項前段，毒品危害防制條例第十條第
一項、第十八條第一項，刑法第十一條前段、第五十六條、第四十七條、第三十八條
第一項第二款，判決如主文。
本案經檢察官蔡顯鑫到庭執行職務
中        華        民      國      九十一    年      三    月   十二   日
                                  臺灣板橋地方法院刑事第一庭
                                      法  官  邱 靜 琪
右正本證明與原本無異。
如不服本判決，應於判決送達後十日內向本院提出上訴狀 (應附繕本) ，上訴於臺灣
高等法院。
                                      書記官  黃 頌 棻
中        華        民      國      九十一    年      三    月   十四   日
附錄本案論罪科刑法條全文：
毒品危害防制條例第十條：
施用第一級毒品者，處六月以上五年以下有期徒刑。
施用第二級毒品者，處三年以下有期徒刑。
